【裁判字號】    94,易,690
【裁判日期】    950323
【裁判案由】    竊盜
【裁判全文】
臺灣屏東地方法院刑事判決               94年度易字第690號
公  訴  人  臺灣屏東地方法院檢察署檢察官
被      告  乙○○
上列被告因竊盜案件，經檢察官提起公訴（94年度偵字第5865號
）及移送併辦（95年度偵字第203號）本院判決如下：
    主  文
乙○○連續竊盜，處有期徒刑肆月，如易科罰金，以佰元折算
壹日，扣案之白色棉質手套壹雙沒收。
    犯  罪  事  實
一、乙○○基於意圖為自己不法所有之概括犯意，於民國94年
    12月6 日下午1 時許，騎乘其妹黃秀鳳所有、車牌號碼FCH-
    037 號重型機車行經屏東縣萬丹鄉○○路108 號前，見丁○○所有之農用動力噴霧器1 具置於上址旁未上鎖之車庫內，
    竟徒手加以竊取，得手後即離開現場，並將上開農用動力噴
    霧器交予真實姓名不詳、綽號「阿奇」之男子載運離去，嗣
    乙○○又回到現場時，為丁○○發覺報警而當場查獲；乙○○復承前概括犯意，並與其兄丙○○共同基於意圖為自己
    不法所有之犯意聯絡，於同年月27日上午7 時30分許，由乙○○騎乘前開機車搭載丙○○，行經甲○○位於屏東縣萬丹
    鄉四維村高田仔69號之車庫前，見車庫大門未關，竟將機車
    駛入該車庫內，而由丙○○手戴其所有之白色棉質手套，徒
    手搬動甲○○所有之電焊機1 台欲竊取之，惟丙○○於著手
    搬動時即為返家之甲○○發現，丙○○隨即放下該電焊機而
    未遂，乙○○則徒步逃離現場，但仍被甲○○追趕逮捕並報
    警查獲，經警扣得上開白色棉質手套1 雙。
二、案經屏東縣警察局屏東分局報告臺灣屏東地方法院檢察署檢
    察官偵查起訴及移送併辦。
    理  由
一、按被告以外之人於審判外之言詞或書面陳述，除法律有規定
    者外，不得作為證據，刑事訴訟法第159 條第1 項固定有明
    文。惟被告以外之人於審判外之陳述，雖不符同法第159 條
    1 至之4 之規定，而經當事人於審判程序同意作為證據，法
    院審酌該言詞陳述或書面陳述作成時之情況，認為適當者，
    亦得為證據。又當事人、代理人或辯護人於法院調查證據時
    ，知有第159 條第1 項不得為證據之情形，而未於言詞辯論
    終結前聲明異議者，視為有前項之同意，同法第159 條之5
    亦定有明文。查本案證人丁○○於警詢時之證述，為審判外
    之陳述而屬傳聞證據，公訴人及被告於本院準備程序及審判
    程序中對於上開證人之證述暨其他相關具傳聞性質之證據資
    料之證據能力，均表示沒有爭執，且迄於言詞辯論終結前亦
    未聲明異議。本院審酌渠等陳述及證據資料作成時之情況，
    核無違法取證或其他瑕疵，認為以之作為證據為適當，上開
    證人於審判外之陳述及相關證據資料，自得做為證據。
二、前揭犯罪事實欄一部分之事實，業據被告乙○○迭於警詢
    、偵訊及本院訊問、審理時坦承不諱，核與證人即被害人丁○○證述遭竊經過等情節相符，並有現場照片3 幀在卷可稽
    ，堪認屬實；另訊據被告就前揭犯罪事實一部分，固坦承
    騎乘機車搭載丙○○至甲○○前址車庫之事實，惟矢口否認
    有何竊盜犯行，辯稱：我哥哥說要去找工作，叫我載他去，
    我哥哥叫我停下我就停下了，我當時在被害人住處附近，沒
    有進去車庫，機車已熄火，我一直在機車上等我哥哥應徵鐵
    工，我沒有看到我哥哥搬動電焊機云云。經查：
（一）前揭犯罪事實一部分之事實，業據證人即被害人甲○○
      於本院審理時結證稱：我看到1 部機車騎進我的車庫內，
      1 個戴手套的人將我的電焊機拿起來，還沒上車，另1 個
      人坐在機車上，2 人距離約1 公尺，機車在車庫內沒有熄
      火，車頭已經朝著外面的馬路，他們看到我，1 個就把電
      焊機放在地上，另1 個快走出去等語綦詳，核與證人即共
      犯丙○○於本院審理時證稱：被告騎機車停在車庫內，我
      去搬動被害人的電焊機，被告也跟我在車庫內等語大致相
      符，且有贓物認領保管單1 紙、現場照片6 幀附卷為憑。
（二）證人丙○○雖否認其有竊取被害人之電焊機之行為，並辯
      稱：我是作鐵工的，案發當天我想要去找工作，我有喊人
      ，但無人回應，我搬完東西就馬上放回去，主人還未到，
      我就將電焊機放回去了云云。惟查，電焊機在鐵工業所使
      用之工具中係較有價值者，而丙○○係看到被害人甲○○
      後始將電焊機放到地上等情，均據證人甲○○證述明確；
      又被告供稱：該車庫旁邊就是住家，並無鐵工廠的招牌等
      語；證人丙○○亦證稱：前開車庫並未張貼徵人啟事，我
      不會無故搬別人的東西等語，則被害人之車庫外既未張貼
      徵人啟事，又無人在內，若證人丙○○確係欲前往應徵工
      作，理應將機車暫停屋外，至一旁之住家按門鈴或叫喚主
      人，待主人出現後再詢問有無工作機會，然證人丙○○竟
      與被告騎乘機車逕行進入無人在內之車庫，並搬動他人之
      電焊機，顯與常理有違，堪認證人丙○○應係見車庫內無
      人在場，即著手竊取車庫內之工具中價值較高之電焊機，
      嗣因遭被害人發現始將電焊機放置地上無訛。
（三）又被告雖以前詞置辯，然證人甲○○、丙○○均證述被告
      有與丙○○一同騎乘機車進入被害人之車庫等情明確，證
      人甲○○並證稱：被告與丙○○距離約1 公尺，被告坐在
      機車上，機車未熄火、車頭已經朝著外面的馬路等語，均
      與被告辯詞不相符合，且被告與丙○○一同騎乘機車逕自
      進入無人在內之他人車庫，亦與一般應徵工作之情形有違
      ；又證人丙○○始終證稱：我沒有說去車庫作何事，被告
      也沒有問我等語，然被告於警詢及偵訊中均供稱案發當日
      丙○○曾告以係要應徵鐵工工作，到被害人車庫也是要找
      鐵工工作等語，嗣經於本院審理中聽聞證人丙○○之證詞
      後，始改稱：我哥哥沒有跟我說他去那邊作何事云云，益
      見被告所辯多有不實。復參以被告亦自承於經被害人發現
      後即逕行逃跑等語，若被告確實認為丙○○係欲前往應徵
      工作，而對丙○○之竊盜犯行毫無所悉，則於丙○○遭被
      害人發現後，為何未向被害人解釋詳情，卻置丙○○不顧
      而逕自逃跑？且被告與丙○○同處於前開車庫內，2 人僅
      相距1 公尺，對丙○○搬動他人電焊機之行為自應相當清
      楚，竟將機車車頭朝外而未熄火，顯係欲待丙○○將竊得
      之電焊機搬上車後，即一同逃離現場，是被告與丙○○有
      竊盜之犯意聯絡，亦堪認定。
（四）綜上所述，本件事證明確，被告2 次竊盜犯行均堪認定，
      應予依法論科。
二、核被告乙○○所為係犯刑法第320 條第1 項之竊盜罪及同條
    第3 項、第1 項之竊盜未遂罪。被告犯罪事實一部分之犯
    行，已著手於犯罪行為之實施而不遂，為未遂犯，應依刑法
    第26條前段規定減輕其刑；檢察官移送併辦意旨雖認被告此
    部分竊盜犯行業已既遂，惟被害人甲○○發現被告及丙○○
    時，丙○○僅正在搬動被害人之電焊機，並未將該電焊機搬
    至機車上或搬出車庫外，業如前述，是被告與丙○○均尚未
    將該電焊機移入於自己實力支配之下，即未將他人財物移歸
    自己所持，自應僅依竊盜未遂罪處斷，移送併辦意旨認被告
    已成立竊盜既遂罪，尚有未洽，惟刑事訴訟法第300 條所謂
    變更法條，係指罪名之變更，若罪名相同，僅行為態樣有既
    遂及未遂之分者，即毋庸引用刑事訴訟法第300 條變更檢察
    官起訴之法條，有最高法院87年度台上字第3234號判決意旨
    可資參照，是本件尚毋庸為法條之變更，附此敘明。又被告
    與丙○○就犯罪事實一部分之犯行，有犯意聯絡及行為分
    擔，為共同正犯。被告先後2 次竊盜既遂及共同竊盜未遂犯
    行，時間緊接，所犯基本構成要件相同之罪名，顯係基於概
    括犯意反覆為之，應依連續犯之規定，論以情節較重之竊盜
    既遂一罪，並加重其刑。另公訴人雖僅就被告犯罪事實一
    部分之犯行起訴，犯罪事實一部分未於起訴書中敘及，惟
    被告犯罪事實一部分之事實與前開已起訴之犯罪事實間，
    具連續犯之裁判上一罪關係，業如上述，為本案起訴效力所
    及，本院自應一併予以審理，併此敘明。爰審酌被告素行不
    佳，且尚值青壯年，不思努力工作，好逸惡勞，因一己貪念
    ，造成他人財產損失，且犯後未能完全坦承犯行，未見具體
    悔意，惟所造成損害非鉅等一切情狀，量處如主文所示之刑
    ，並諭知易科罰金之折算標準。至扣案之白色棉質手套1 雙
    ，為共犯丙○○所有用以行竊之物，業經丙○○供明在卷，
    爰依刑法第38條第1 項第2 款之規定宣告沒收之。
據上論斷，應依刑事訴訟法第299 條第1 項前段，刑法第28條、
第56條、第320 條第1 項、第3 項、第26條前段、第41條第1 項
前段、第38條第1 項第2 款，罰金罰鍰提高標準條例第1 條前段
、第2 條，判決如主文。
本案經檢察官葉容芳到庭執行職務。
中    華    民    國    95    年    3     月    23    日
                  刑事第五庭 審判長 法  官   石家禎
                                    法  官   林家聖
                                    法  官   李宜娟
以上正本證明與原本無異。
如不服本判決應於收受本判決送達後10日內向本院提出上訴書狀
，其未敘述上訴理由者，並得於提起上訴後10日內向本院補提理
由書狀（均須按他造當事人之人數附繕本）「切勿逕送上級法院
」
中    華    民    國    95    年    3     月    27    日
                                    書記官   林香如
附錄本案論罪法條：
刑法第320條第1項、第3項
意圖為自己或第三人不法之所有，而竊取他人之動產者，為竊盜
罪，處5 年以下有期徒刑、拘役或500 元以下罰金。
前二項之未遂犯罰之。


司法院資訊處製作；財團法人民間司法改革基金會備份。
